臺灣屏東地方法院刑事判決
111年度訴字第231號
公  訴  人  臺灣屏東地方檢察署檢察官
被      告  陳炳煬



上列被告因違反毒品危害防制條例案件，經檢察官提起公訴（11
0年度偵字第2661號），嗣被告就被訴事實為有罪之陳述，經本
院告知簡式審判程序之旨，並聽取當事人之意見後，由本院合議
庭裁定改由受命法官獨任進行簡式審判程序，判決如下：
    主  文
陳炳煬持有第二級毒品純質淨重二十公克以上，處有期徒刑玖月
。扣案之第二級毒品甲基安非他命壹包（含包裝袋壹只；驗餘淨
重參拾柒點肆陸捌壹公克、純質淨重貳拾玖點肆零柒玖公克）沒
收銷燬之。
    事  實
一、陳炳煬明知甲基安非他命係毒品危害防制條例列管之第二級
    毒品，依法不得持有，竟基於持有第二級毒品甲基安非他命
    純質淨重20公克以上之犯意，於民國109年8月24日凌晨3時
    許，在址設嘉義縣嘉義市西區中正路之「樂逗電子遊藝場」
    內，向真實姓名年籍均不詳、綽號「小開」之成年男子，以
    新臺幣3萬8,000元，購入甲基安非他命1包（含包裝袋1只；
    驗餘淨重37.4681公克；純質淨重29.4079公克）而非法持有
    之。嗣陳炳煬、黃俊堯（所涉持有第二級毒品罪嫌，業經臺
    灣新竹地方檢察署檢察官另為不起訴處分確定）搭乘不知情
    之陳鴻琳所駕駛之車牌號碼000-00號營業小客車上路，於同
    日下午4時50分許，行經新竹市○○區○道0號高速高路北向103
    公里處時，因陳炳煬、黃俊堯未繫妥安全帶為警攔查，陳炳
    煬遂將上開甲基安非他命1包塞進黃俊堯之隨身包包內藏匿
    ，經黃俊堯同意搜索後為警扣得前揭甲基安非他命1包，始
    查悉上情。
二、案經內政部警政署國道公路警察局第六公路警察大隊報告臺
    灣新竹地方檢察署檢察官陳請臺灣高等檢察署檢察長令轉臺
    灣屏東地方檢察署檢察官偵查起訴。
    理  由
一、本件被告陳炳煬所犯係死刑、無期徒刑、最輕本刑為3年以
    上有期徒刑以外之罪，其於準備程序就前揭被訴事實為有罪
    之陳述，經法官告知簡式審判程序之旨，並聽取其與檢察官
    之意見後，本院認無不得或不宜改依簡式審判程序進行之處
    ，爰依刑事訴訟法第273條之1第1項規定，經合議庭裁定由
    受命法官獨任進行簡式審判程序，是本案之證據調查，依同
    法第273條之2規定，不受同法第159條第1項、第161條之2、
    第161條之3、第163條之1，及第164條至170條所規定證據能
    力認定及調查方式之限制，合先敘明。
二、上開犯罪事實，業據被告於警詢及本院審理中均坦承不諱（
    見臺灣新竹地方檢察署109偵10259卷【下稱109偵10259卷】
    第10至13頁；本院卷第90至91、99頁），核與證人黃俊堯於
    警詢及偵查中、陳鴻琳於警詢中證述之情節互為相符（見10
    9偵10259卷第7至9、14至15、53頁正反面），並有內政部警
    政署國道公路警察局第六公路警察大隊搜索扣押筆錄、扣留
    物品紀錄暨收據、扣押物品目錄表、臺灣屏東地方檢察署檢
    察事務官111年3月1日勘驗報告各1份、甲基安非他命扣案暨
    檢驗照片共4張等在卷可稽（見109偵10259卷第34至35頁；
    臺灣屏東地方檢察署110偵2661號卷【下稱110偵2661號卷】
    第103至119、121至129頁）。又扣案之白色透明結晶1包，
    經送交通部民用航空局航空醫務中心鑑定結果，檢出第二級
    毒品甲基安非他命（驗餘淨重37.4681公克；純質淨重29.40
    79公克），有交通部民用航空局航空醫務中心109年9月2日
    航藥鑑字第0000000、0000000Q號毒品鑑定書各1份（見110
    偵2661號卷第133、135頁）在卷可憑，足認被告之任意性自
    白與事實相符，堪為論罪科刑之依據。本件事證明確，被告
    犯行堪以認定，應予依法論科。
三、論罪科刑
㈠、核被告所為，係犯毒品危害防制條例第11條第4項之持有第二
    級毒品純質淨重20公克以上罪。
㈡、爰以行為人之責任為基礎，審酌被告明知國家對於毒品之禁
    令，猶購入純質淨重29.4079公克之第二級毒品甲基安非他
    命而非法持有之，所為實屬不該；惟念被告犯後尚能坦承犯
    行，態度尚可，兼衡其素行，本件犯罪之動機、手段、情節
    、所生危害，暨其自陳之智識程度、家庭生活、經濟狀況暨
    檢察官求刑之意見等一切情狀（詳見本院卷第99頁），量處
    如主文所示之刑。
四、沒收
　　按查獲之第一級、第二級毒品及專供製造或施用第一級、第
    二級毒品之器具，不問屬於犯罪行為人與否，均沒收銷燬之
    ，毒品危害防制條例第18條第1項前段定有明文。查扣案之
    白色透明結晶1包，經送驗結果，含有第二級毒品甲基安非
    他命成分，純質淨重約29.4079公克，業如前述，應依毒品
    危害防制條例第18條第1項之規定予以沒收銷燬；另包裝上
    開毒品之包裝袋，因與其上所殘留之毒品難以析離，且無析
    離之實益與必要，應視同毒品，一併沒收銷燬之；至送驗耗
    損部分之毒品因已滅失，爰不另宣告沒收銷燬。
據上論斷，應依刑事訴訟法第273條之1第1項、第299條第1項前
段，毒品危害防制條例第11條第4項、第18條第1項前段，刑法第
11條，判決如主文。
本案經檢察官翁逸玲提起公訴，檢察官王雪鴻到庭執行職務。
中　　華　　民　　國　　111 　年　　6 　　月　 10 　　日
                  刑事第三庭  法  官  黃虹蓁
以上正本證明與原本無異。
如不服本判決應於收受判決後20日內向本院提出上訴書狀，並應
敘述具體理由；其未敘述上訴理由者，應於上訴期間屆滿後20日
內向本院補提理由書（均須按他造當事人之人數附繕本）「切勿
逕送上級法院」。
中　　華　　民　　國　　111 　年　　6 　　月　　10　　日
                              書記官  陳恩慈
附錄本案論罪科刑法條：
毒品危害防制條例第11條
持有第一級毒品者，處3年以下有期徒刑、拘役或新臺幣30萬元
以下罰金。
持有第二級毒品者，處2年以下有期徒刑、拘役或新臺幣20萬元
以下罰金。
持有第一級毒品純質淨重10公克以上者，處1年以上7年以下有期
徒刑，得併科新臺幣100萬元以下罰金。
持有第二級毒品純質淨重20公克以上者，處6月以上5年以下有期
徒刑，得併科新臺幣70萬元以下罰金。
持有第三級毒品純質淨重5公克以上者，處2年以下有期徒刑，得
併科新臺幣20萬元以下罰金。
持有第四級毒品純質淨重5公克以上者，處1年以下有期徒刑，得
併科新臺幣10萬元以下罰金。
持有專供製造或施用第一級、第二級毒品之器具者，處1年以下
有期徒刑、拘役或新臺幣10萬元以下罰金。